臺灣桃園地方法院刑事判決
111年度審訴字第666號
公  訴  人  臺灣桃園地方檢察署檢察官 
被      告  江偉綸



上列被告因毒品危害防制條例案件，經檢察官提起公訴（111年
度毒偵字第1750號），被告於本院準備程序中，就被訴事實為有
罪之陳述，經本院告知簡式審判程序意旨，並聽取當事人之意見
後，本院合議庭裁定改依簡式審判程序審理，本院判決如下：
    主  文
甲○○施用第一級毒品，處有期徒刑陸月，如易科罰金，以新臺幣
壹仟元折算壹日。扣案之第二級毒品甲基安非他命壹包（驗餘淨
重零點零捌參公克）沒收銷燬；扣案之吸食器壹組沒收。
    事實及理由
一、本件犯罪事實及證據，除犯罪事實欄一、倒數第1行補充「
    吸食器1組」；暨於證據部分補充「被告甲○○於本院準備程
    序及審理時之自白」外，餘均引用檢察官起訴書之記載（詳
    如附件）。
二、按觀察、勒戒或強制戒治執行完畢釋放後，3年內再犯第10
    條之罪者，檢察官或少年法院（地方法院少年法庭）應依法
    追訴或裁定交付審理，毒品危害防制條例第23條第2項定有
    明文。被告前因施用毒品案件，經本院以108年度毒聲字第4
    17號裁定送觀察、勒戒後，認無繼續施用之傾向，於民國10
    9年4月20日執行完畢釋放出所，該次施用毒品犯行，經臺灣
    桃園地方檢察署檢察官以109年度毒偵緝字第121、122、123
    、124號為不起訴處分確定，此有臺灣高等法院被告前案紀
    錄表1份在卷可佐。被告於前開觀察、勒戒執行完畢釋放後3
    年內，再犯本件施用第一、二級毒品海洛因、甲基安非他命
    之犯行，本案即應依法追訴處罰。
三、論罪科刑： 
(一)核被告所為，係犯毒品危害防制條例第10條第1項之施用第
    一級毒品及同條第2項之施用第二級毒品罪。被告施用前持
    有第一級毒品、施用前、後持有第二級毒品之低度行為，均
    為施用第一、二級毒品之高度行為所吸收，均不另論罪。又
    被告同時施用第一級毒品海洛因及第二級毒品甲基安非他命
    ，係以一施用毒品行為同時觸犯2罪名，為想像競合犯，應
    依刑法第55條前段規定，從一重以毒品危害防制條例第10條
    第1項處斷。
(二)爰審酌被告前因施用毒品案件經觀察、勒戒後，仍未能戒斷
    毒癮，再施用足以導致人體機能發生依賴性、成癮性及抗藥
    性等不良後果之第一、二級毒品海洛因、甲基安非他命，漠
    視法令之禁制，本應非難；惟考量其犯後坦承犯行之態度，
    以及衡酌施用毒品本質乃自戕行為，本於刑罰之一般預防及
    特別預防目的，並考量其犯罪之動機、目的、手段、情節等
    一切情狀，量處如主文所示之刑，並諭知易科罰金之折算標
    準，以示懲儆。
三、沒收：
　㈠扣案之毒品1包，經送鑑驗結果，確含有第二級毒品甲基安非
    他命成分（驗餘淨重0.083公克），有台灣尖端先進生技醫
    藥股份有限公司毒品原物鑑定實驗室毒品證物鑑定分析報告
    1份在卷可佐（詳毒偵卷第127頁），核屬毒品危害防制條例
    第2條第2項第2款管制之第二級毒品，不問屬於犯人與否，
    應依毒品危害防制條例第18條第1項前段規定，諭知沒收銷
    燬。再因以現今所採行之鑑驗方式，包裝袋仍會殘留微量毒
    品而無法將之完全析離，應概認屬毒品之部分，一併予以沒
    收銷燬。至採樣化驗部分，既已驗畢用罄而滅失，自無庸再
    予宣告沒收銷燬。
　㈡扣案之吸食器1組，係被告所有，並供其為本案施用毒品犯行
    所用，業據被告供承在卷（詳毒偵卷第90頁），爰依刑法第
    38條第2項前段規定宣告沒收。　　
據上論斷，應依刑事訴訟法第273條之1第1項、第299條第1項前
段、第310條之2、第454條，判決如主文。
本案經檢察官乙○○提起公訴，檢察官林欣怡到庭執行職務。
中　　華　　民　　國　　111 　年　　8 　　月　　26　　日
                    刑事審查庭    法　官　林慈雁
以上正本證明與原本無異。
如不服本判決應於收受判決後20日內向本院提出上訴書狀，並應
敘述具體理由。其未敘述上訴理由者，應於上訴期間屆滿後20日
內向本院補提理由書(均須按他造當事人之人數附繕本)「切勿逕
送上級法院」。
                                  書記官　吳秉翰
中　　華　　民　　國　　111 　年　　8 　　月　　29　　日
附錄論罪科刑法條：
毒品危害防制條例第10條
施用第一級毒品者，處6月以上5年以下有期徒刑。
施用第二級毒品者，處3年以下有期徒刑。

附件：
臺灣桃園地方檢察署檢察官起訴書　
                                   111年度毒偵字第1750號
　　被　　　告　甲○○　男　34歲（民國00年00月00日生）
　　　　　　　　　　　　住○○市○○區○○○街000巷00號4樓
                        (現於法務部○○○○○○○執行中)
　　　　　　　　　　　　國民身分證統一編號：Z000000000號
上列被告因違反毒品危害防制條例案件，業經偵查終結，認應該
提起公訴，茲將犯罪事實及證據並所犯法條分敘如下：
          犯罪事實
一、甲○○前因施用毒品案件，經依臺灣桃園地方法院裁定令入勒
    戒處所施以觀察、勒戒後，認無繼續施用毒品之傾向，於10
    9年4月20日執行完畢，並經本署檢察官以109年度毒偵緝字1
    21、122、123、124號為不起訴處分確定。詎仍不知悔改，
    於上開觀察、勒戒執行完畢釋放後3年內，復基於施用第一
    級、第二級毒品之犯意，於111年2月20日凌晨3時許，在桃
    園市○○區○○○街000巷00號4樓住所內，以不詳之方式及燃燒
    玻璃球吸食所生煙霧之方式，同時施用第一級毒品海洛因及
    第二級毒品甲基安非他命各1次。嗣於111年2月20日凌晨4時
    20分許，因交通違規，為警在桃園市○○區○○○街000巷0號攔
    停而查獲，當場扣得含有第二級毒品甲基安非他命成分之白
    色透明結晶1包(總毛重0.22公克)。
二、案經桃園市政府警察局桃園分局報告偵辦。
  　    證據並所犯法條
一、訊據被告甲○○對於施用第二級毒品甲基安非他命之犯罪事實
    坦承不諱，然被告矢口否認有何施用第一級毒品之犯罪事實
    ，惟被告為警查獲後，經採集尿液送檢驗，呈嗎啡、甲基安
    非他命陽性反應，有桃園市政府警察局桃園分局搜索扣押筆
    錄暨扣押物品目錄表、桃園市政府警察局桃園分局被採尿人
    尿液暨毒品真實姓名與編號對照表（尿液編號：D-0000000
    、毒品編號：DD-0000000）、台灣檢驗科技股份有限公司濫
    用藥物檢驗報告、台灣尖端先進生技醫藥股份有限公司各1
    紙在卷可憑。又被告前因施用毒品案件，經依臺灣桃園地方
    法院裁定送觀察、勒戒，已因無繼續施用傾向獲釋，有刑案
    資料查註紀錄表、矯正簡表在卷為憑，足見其於觀察、勒戒
    執行完畢釋放後3年內再犯本件施用毒品，被告犯嫌堪以認
    定。
二、核被告所為，係犯毒品危害防制條例第10條第1項、第2項之
    施用第一級、第二級毒品罪嫌。其持有毒品之低度行為，為
    施用毒品之高度行為所吸收，不另論罪。被告以一行為同時
    施用第一級毒品及第二級毒品，為想像競合犯，請從一重論
    以施用第一級毒品罪嫌。至扣案之含第二級毒品甲基安非他
    命成分之白色透明結晶1包，請依同條例第18條第1項前段規
    定宣告沒收銷燬之。
三、依毒品危害防制條例第23條第2項、刑事訴訟法第251條第1
    項提起公訴。
　　此　致
臺灣桃園地方法院
中　　華　　民　　國　 111　　年　　5 　　月　　9 　　日
　　　　　　　　　　　　　　　檢　察　官  乙○○
本件證明與原本無異　　　　　　　　　　　　　　　　　　　
中　　華　　民　　國　 111　　年　　5 　　月　　17  　日
　　　　　　　　　　　　　　　書  記  官  吳文惠　
 所犯法條：毒品危害防制條例第10條
毒品危害防制條例第10條
施用第一級毒品者，處6月以上5年以下有期徒刑。
施用第二級毒品者，處3年以下有期徒刑。